Inventaris van het archief van de heerlijkheid Wijngaarden en Ruybroek, 1330-1780
Nationaal Archief, Den Haag
Heerlijkheid Wijngaarden en Ruysbroek
Heerlijkheid Wijngaarden en Ruybroek
1330-1780
35111
0.10 meter; 11 inventarisnummers.
Geschreven documenten. Kennis van het middeleeuwse alsmede van 16e, 17e en 18e eeuwse handschrift is noodzakelijk.
Nationaal Archief, Den Haag
Heren van Wijngaarden en Ruybroek
Het archief van de heerlijkheid Wijngaarden en Ruybroek bevat onder ander een aantal aktes met betrekking tot het schenken en aankopen van stukken land, een aantal brieven van en aan de heer van Wijngaarden en Ruybroek en een verpondingskohier over het jaar 1600.
Archiefvorming
Geschiedenis van het archiefbeheer
Het archief werd in 1967 door bemiddeling van het Centraal Bureau voor Genealogie aangekocht van het Internationaal Antiquariaat Menno Hertzberger & Co NV te Amsterdam.
Het archief is door aankoop verworven.
3.19
Aanwijzingen voor de gebruiker
Openbaarheidsbeperkingen
Volledig openbaar.
Materiële beperkingen
Het archief kent geen materiële beperkingen.
Aanvraaginstructie
Openbare archiefstukken kunnen online worden aangevraagd en gereserveerd. U kunt dit ook via de terminals in de studiezaal van het Nationaal Archief doen. Om te kunnen reserveren dient u de volgende stappen te volgen:
U maakt een profiel aan op www.gahetna.nl, en logt vervolgens in
Via de archiefinventaris (alleen de beschrijvingen met rode nummers) selecteert u het gewenste archiefstuk door op de knop 'Reserveren' te klikken
In het volgende scherm geeft u aan op welke dag u het archiefstuk wilt inzien
Indien u zich bevindt in de studiezaal en een tafelnummer heeft ontvangen kunt u dit nummer vermelden. Als u geen tafelnummer heeft kunt u tafelnummer 777 laten staan
Vervolgens bevestigt u uw reservering door deze te versturen.
Verwant materiaal
Beschikbaarheid van kopieën
Beschrijving van de series en archiefbestanddelen
- Akten van schenking van de dijkkaveling tussen "Dreijnen ende Alblaserslach' aan de buren van Ottoland, Goudriaan en Wijngaarden., - schenking door Hendrik heer van Brederode; - schenking door Johan heer van Brederode,1397. Afschrift.; 1330; 15e eeuw.; 1; 1 charter,; 1 stuk
- Akte waarbij Hendrik heer van Brederode zijn recht op aankoop van land in de heerlijkheid Wijngaarden beperkt tot zes weken, 1332; 2; 1 charter
- Brieven van en aan de heer van Wijngaarden en Ruybroek, 1539-1780; 3; 6 stukken
  - van Floris heer van Wijngaerden aan Aernt Cornelisz., schout van Wijngaarden over de rechtspraak in de heerlijkheid, 1539
  - van Cornelis Machielsz (?) aan Floris van Wijngairden over de aankoop van een altaartafel voor de kerk van Wijngaarden, 1547
  - van N.N., predikant te Wijngaarden aan de heer van Wijngaarden over de godsdienstige situatie in de heerlijkheid [16e/17e eeuw]
  - van W. van Wijngaerden aan de heer Evenblij over de benoeming van een predikant, 1690
  - van Willem Korthals aan B. de Lange heer van Wijngaarden en Ruybroek over diverse onderwerpen, 1776 en 1780
- Akte waarbij Cornelis Adriaensz. uit Hardinxveld op verzoek van de schepenen van Wijngaarden getuigenis aflegt over het herstel, dertig jaar geleden, van acht roeden dijk in de heerlijkheid Hardinxveld door inwoners van Wijngaarden, 1567; 4; 1 stuk
- Akte van transport van 10 1/2 morgen land 'aen den langen Linschoten'door Cornelis Anthonis, namens Machteld van Coeverden, aan het weeshuis van Oudewater, 1604; met als retroakte de akte waarbij dit land verdeeld wordt tussen Jan Oom van Wijngaarden, namens zijn echtgenote Katharina van Zijll, en Dirck Woutersz. En Gijsbert Willemsz., namens hun moeder Eecht, weduwe van Wouter Claes, 1546; 5; 2 getransfigeerde charters
- Processen-verbaal van de verpachting van de korentienden te Wijngaarden, 1597, 1599 en 1600; 6; 3 stukken
- Verpondingskohier, met rekening van de inkomsten over het jaar 1600, opgemaakt in 1601, 7; 1 band
- Rekeningen, opgemaakt door de secretaris Aert Cornelis over 1629/1630, afgehoord 1630; opgemaakt door Hendrick Silvester, over 1631/1632, afgehoord 1632, 8; 2 stukken
- Akte waarbij Corneles Cornelesz, Geeman Hermansz en Cornelis Laurisz op verzoek van Leendert Aerts ten overstaan van schout en schepenen van Wijngaarden en Ruybroek getuigenis afleggen over een vechtpartij, 1632; 9; 1 stuk
- Rekening van de inkomsten uit tienden en erfpachten gelegen in Wijngaarden en Ruybroek over 1655, 10; 1 stuk
- Akte waarbij schepenen van Wijngaarden en Ruybroek op verzoek van de schout Adriaen Evenblij besluiten aan de nieuwe heer Willem van Wijngaarden vanwege zijn inhuldiging een bedrag van 500 te geven, concept., z.d. (eind 17e eeuw); 11; 1 stuk